臺灣高雄地方法院刑事判決　　　　　　　　　　　　九十一年度易字第一七六六號
　　公　訴　人　臺灣高雄地方法院檢察署檢察官
　　被　　　告　乙○○
右列被告因侵占等案件，經檢察官提起公訴（九十年度偵字第二二九五四號），本院
判決如左：
    主  文
乙○○意圖為自己不法之所有，而侵占自己持有他人之物，處拘役伍拾日，如易科罰
金，以參佰元折算壹日；又意圖為自己不法之所有，以不正方法由自動付款設備取得
他人之物，處拘役肆拾日，如易科罰金，以參佰元折算壹日。應執行拘役捌拾日，如
易科罰金，以參佰元折算壹日，
    事  實
一、乙○○原係陸軍第八軍團第四三砲指部六二四群砲二營第三連義務役士兵，於民
    國九十年八月十四日上午十一時許外出洽公之前，受同單位上兵甲○○之委託，
    由甲○○交付郵局帳號六八九五--二號提款卡並告知提款密碼，代為提領現金新
    台幣（下同）四千元。詎乙○○竟意圖為自己不法之所有，於同日下午十二時三
    十分許，利用高雄縣仁武鄉○○路鳳山信用合作社所設置之提款機，自甲○○上
    述郵局帳號內一次提領六千五百元，除受委託提領之四千元外，另以此不正方法
    ，由該自動付款設備取得二千五百元。另乙○○又意圖為自己不法之所有，將代
    為提領之四千元現金變易持有為所有，侵占入己供己花用，而於返回服役單位營
    區後，向甲○○謊稱沒時間來不及提領，僅將提款卡交還。之後甲○○發覺存款
    金額不符，於同年八月十六日休假外出查證結果發現該郵局帳戶八月十四日有提
    領六千五百元之紀錄，經向該服役單位輔導長報告後，循線查獲上情。
二、案經國防部南部地方軍事法院檢察署函送臺灣高雄地方法院檢察署檢察官偵查起
    訴。
    理  由
一、訊據被告乙○○對於右揭事實均坦白承認，惟辯稱事後有向被害人甲○○表示錢
    先借給他用，並沒有侵占之犯意云云。經查：右揭事實已經被告坦白承認，經核
    與被害人甲○○指述情節相符，並有前述郵局帳戶存提詳情表一份附卷可稽（偵
    卷三五頁後），雖被告辯稱事後有向被害人表示是借貸云云，然被害人甲○○於
    偵訊時供稱被告在他發現上情之前，都沒有向他說什麼，而且輔導長問被告時，
    被告還說沒有領這筆錢之語（見九十一年三月八日偵訊筆錄），足見被告所辯上
    開情詞，並非事實，應屬事後卸責之詞，不足採信。
二、查被告受被害人之委託，代為提領現金四千元，竟逾越提領額度，利用被害人交
    付之提款卡溢領二千五百元，核被告此部分犯行，係犯刑法第三百三十九條之二
    第一項之利用自動付款設備詐欺罪。另被告將代為提領之四千元據為己用之行為
    ，則是犯刑法第三百三十五條第一項之普通侵占罪。被告所犯上開二罪，犯意有
    別，行為不同，應予分論並罰。審酌被告因一時貪念，而犯本罪，及因之造成被
    害人之損害不多，且犯後已坦承犯行，態度良好，並已將款項全數清償等情，分
    別量處如主文所示之刑，並定其應執行刑及諭知易科罰金之折算標準。
據上論斷，應依刑事訴訟法第二百九十九條第一項前段，刑法第三百三十五條第一項
、第三百三十九條之二第一項、第四十一條第一項、第五十一條第六款，罰金罰鍰提
高標準條例第一條前段、第二條，判決如主文。
中      華      民      國      九十一      年    七    月    三十一    日
                                            臺灣高雄地方法院刑事庭
                                                法  官  黃三友
右正本證明與原本無異。
如不服本判決，應於判決送達後十日內，向本院提出上訴狀。
                                                書記官  葛羽洪
中      華      民      國      九十一      年    七    月    三十一    日
附錄本判決論罪法條
刑法第三百三十五條第一項
意圖為自己或第三人不法之所有，而侵占自己持有他人之物者，處五年以下有期徒刑
、拘役或科或併科一千元以下罰金。
刑法第三百三十九條之二第一項
意圖為自己或第三人不法之所有，以不正方法由自動付款設備取得他人之物者，處三
年以下有期徒刑、拘役或一萬元以下罰金。
